pl: Styl ochraniaczy na kolana: Orteza; Opaska kompresyjna; Ochraniacz; Wkładka wymienna; Rękaw koszykarski; Rękaw; Ochraniacz owijany; Inny
th: รูปแบบแผ่นรองเข่า: สายรัดพยุงเข่า; ปลอกรัดกล้ามเนื้อ; การ์ดป้องกัน; แผ่นเสริมสำหรับเปลี่ยน; ปลอกแขนชู้ตบาส; ปลอก; แผ่นรองแบบพันรอบ; อื่นๆ
pt-PT: Estilo de joelheira: Apoio; Manga de compressão; Protetor; Encaixe de substituição; Manga de lançamento; Manga; Almofada envolvente; Outro
nl: Type kniebescherming: Brace; Compressie-sleeve; Beschermer; Vervangend inzetstuk; Shooting-sleeve; Sleeve; Wikkelpad; Anders
cs: Typ chrániče kolen: Ortéza; Kompresní návlek; Chránič; Náhradní vložka; Střelecký rukáv; Návlek; Zavinovací chránič; Jiné
sv: Knäskyddsmodell: Stöd; Kompressionsskydd; Skydd; Utbytesinsats; Skottärm; Skyddsärm; Omslutande skydd; Övrigt
lt-LT: Antkelių tipas: Įtvaras; Kompresinė įmautė; Apsauga; Keičiamas įdėklas; Sportinė apsauginė įmautė; Įmautė; Apvyniojama apsauga; Kita
es: Estilo de rodillera: Soporte; Manga de compresión; Protector; Inserto de repuesto; Manga de tiro; Manga; Almohadilla envolvente; Otro
ru: Стиль наколенников: Ортез; Компрессионный наколенник; Щиток; Сменная вставка; Спортивный рукав; Рукав; Наколенник на липучках; Другое
tr: Dizlik stili: Destek; Kompresyon kılıfı; Koruyucu; Yedek iç astar; Atış kılıfı; Kılıf; Sarmal ped; Diğer
it: Stile della ginocchiera: Tutore; Ginocchiera a compressione; Protezione; Inserto di ricambio; Manicotto da tiro; Manica/fascia; Ginocchiera avvolgente; Altro
da: Knæbeskytterstil: Støttebind; Kompressionshylster; Beskytter; Udskiftningsindlæg; Shooting sleeve; Hylster; Wrap-around-beskytter; Andet
sl-SI: Stil ščitnikov za kolena: Opornica; Kompresijski rokav; Ščitnik; Nadomestni vložek; Strelski rokav; Rokav; Ovijalna blazinica; Drugo
zh-TW: 護膝樣式: 護具; 壓縮護套; 護板; 替換墊片; 投籃護套; 護套; 環繞式護墊; 其他
de: Knieschonerart: Bandage; Kompressionsmanschette; Schoner; Ersatzeinlage; Shooting-Sleeve; Sleeve; Wickelpolster; Sonstige
hu: Térdvédő stílusa: Térdrögzítő; Kompressziós szár; Térdvédő; Cserélhető betét; Kosárlabdás (shooting) szár; Térdszár; Körültekerhető védő; Egyéb
ro-RO: Stil de genunchieră: Orteză; Manșon de compresie; Apărătoare; Inserție de rezervă; Manșon de aruncare; Manșon; Genunchieră cu prindere prin înfășurare; Altele
zh-CN: 护膝垫样式: 护具支架; 压缩护套; 护罩; 替换插片; 投篮护套; 护套; 环绕式护垫; 其他
pt-BR: Estilo de joelheira: Órtese; Manga de compressão; Protetor; Encaixe de reposição; Manga de arremesso; Manga; Joelheira envolvente; Outro
fi: Polvisuojan tyyli: Tuki; Kompressiohiha; Suoja; Vaihtopehmuste; Heittohiha; Hiha; Kiedottava suoja; Muu
el: Στυλ επιγονατίδας: Επιγονατίδα; Περίβλημα συμπίεσης; Προστατευτικό; Ανταλλακτικό ένθετο; Shooting sleeve; Περίβλημα; Προστατευτικό με περιτύλιξη; Άλλο
bg-BG: Стил на наколенките: Ортеза; Компресиращ ръкав; Протектор; Резервна вложка; Ръкав за стрелба; Ръкав; Обвиваща подложка; Друго
hr-HR: Stil štitnika za koljeno: Steznik; Kompresijski rukav; Štitnik; Zamjenski uložak; Rukav; Rukav; Štitnik na omatanje; Ostalo
ko: 무릎 보호대 스타일: 브레이스; 압박 슬리브; 가드; 교체형 인서트; 슈팅 슬리브; 슬리브; 랩어라운드 패드; 기타
vi: Kiểu dáng băng bảo vệ đầu gối: Nẹp; Ống bọc ép; Tấm bảo vệ; Miếng lót thay thế; Ống bọc cánh tay (Shooting sleeve); Ống bọc; Đệm quấn quanh; Khác
fr: Modèle de genouillère: Attelle; Manchon de compression; Protection; Insert de rechange; Manchon de tir; Manchon; Protection enveloppante; Autre
en: Knee pad style: Brace; Compression sleeve; Guard; Replacement insert; Shooting sleeve; Sleeve; Wrap-around pad; Other
ja: ニーパッドスタイル: ブレース; コンプレッションスリーブ; ガード; 交換用インサート; シューティングスリーブ; スリーブ; ラップアラウンドパッド; その他
nb: Stil for knepute: Støtte; Kompresjonsmansjett; Beskytter; Erstatningsinnlegg; Skytemansjett; Mansjett; Omsluttende beskytter; Annet
sk-SK: Štýl chráničov kolien: Ortéza; Kompresný návlek; Chránič; Náhradná vložka; Strelecký návlek; Návlek; Zavinovací chránič; Iné